最高法院刑事判決　　　　　　　　　　　　　　　九十三年度台上字第二六五三號
　　上　訴　人　甲○○
　　選任辯護人　蘇精哲律師
　　　　　　　　徐建光律師
　　　　　　　　劉家榮律師
右上訴人因重傷害案件，不服台灣高等法院高雄分院中華民國九十三年二月二十三日
第二審判決（九十二年度上訴字第二一五七號，起訴案號：台灣高雄地方法院檢察署
七十五年度偵字第一四二一六號），提起上訴，本院判決如左：
    主  文
上訴駁回。
　　理　由
按刑事訴訟法第三百七十七條規定，上訴於第三審法院，非以判決違背法令為理由，
不得為之。是提起第三審上訴，應以原判決違背法令為理由，係屬法定要件。如果上
訴理由狀並未依據卷內訴訟資料，具體指摘原判決不適用何種法則或如何適用不當，
或所指摘原判決違法情事，顯與法律規定得為第三審上訴理由之違法情形，不相適合
時，均應認其上訴為違背法律上之程式，予以駁回。本件上訴人甲○○上訴意旨略稱
：(一)、依原判決事實及理由之記載，認定上訴人於民國七十五年七月二十四日亦有持
擊碎之酒瓶刺向告訴人洪隆欽之重傷害行為，惟原判決未敘明何以認定上訴人有上開
重傷害行為，遽認上訴人應負重傷害罪責，顯有判決不載理由之違誤。(二)、原判決認
上訴人等均有持擊碎之酒瓶刺向告訴人之重傷害行為，惟原審認定之目擊證人黃子明
清楚證稱只看到郭能安（業經第一審判決確定）持酒瓶，原判決漠視該一供述證據，
遽認上訴人亦有持擊碎酒瓶刺被害人，有判決理由矛盾之違法。(三)、上訴人一再陳稱
黃子明根本不認識上訴人，且未於告訴人遭傷害時在場，請求傳喚黃子明到場與上訴
人對質，原判決何以漠視上訴人之聲請，未使黃子明到庭陳述，以查明實情，顯有應
予調查之事項而未予調查之違法云云。
惟查：證據之取捨、事實之認定，乃事實審法院職權行使之範圍，茍其證據之取捨及
事實之認定，不違背經驗法則與論理法則，即不容任意指摘為違法，而據為上訴第三
審之適法理由。原判決依據告訴人於警詢時之指述，松橋餐廳負責人黃子明於警詢及
偵查中之證述；第一審當庭勘驗結果，告訴人之右眼失明，眼珠業經手術取出而裝設
假眼球，告訴人並當場取下假眼球（見一審訴字卷第二九頁反面）；暨卷附基福眼科
醫院診斷證明書及門診病歷表、阮綜合醫院驗傷診斷書及病歷紀錄等證據，綜合判斷
，認定上訴人確有於七十五年七月二十四日晚上，在高雄市○○○路二八六號三樓松
橋餐廳內，與郭能安及姓名不詳之成年男子基於共同重傷之犯意，持擊碎之酒瓶刺向
告訴人頭、臉部，使告訴人右眼球破裂出血而失明，視能毀敗，及頭、臉多處受傷等
犯行。因而維持第一審論處上訴人共同使人受重傷罪刑之判決，駁回上訴人在第二審
之上訴，已敘明所憑之證據及認定之理由。復論述告訴人已於九十二年五月三十日死
亡，其在警詢之指述具有可信之特別情況，且為證明犯罪事實之存否所必要，依刑事
訴訟法第一百五十九條之三第一款規定，得為證據；暨黃子明就上訴人等三人持破酒
瓶刺告訴人臉部，前後證述雖非完全一致，但黃子明親見告訴人臉部有血及上訴人等
持破酒瓶，雙方並發生爭執之情節，則前後一致，核與告訴人指述，並基福眼科醫院
診斷證明書及門診病歷表、阮綜合醫院驗傷診斷書及病歷紀錄記載相符，其證述應屬
可信；又黃子明經原審囑託司法警察送達證人期日通知書及經司法警察實地查訪結果
，因所在不明而無從傳喚，依刑事訴訟法第一百五十九條之三第三款規定，其前揭證
述自得為證據。而以上訴人否認有上開犯行，辯稱：伊並無持酒瓶刺告訴人云云，乃
卸責之詞，不足採信，於理由內詳加說明及指駁。經核所為論斷，均與卷內資料相符
，從形式上觀察，並無認定事實不依證據或有何採證違背經驗法則、論理法則或判決
不載理由、判決理由矛盾或調查未盡等違法情形存在。上訴意旨，非依卷內資料執為
指摘，徒就原判決已說明之事項，及原審採證認事之職權行使，任意指摘為違法，且
為事實之爭執，顯與法律規定得為第三審上訴理由之違法情形，不相適合。其上訴違
背法律上之程式，應予駁回。
據上論結，應依刑事訴訟法第三百九十五條前段，判決如主文。
中　　　華　　　民　　　國　　九十三　　年　　　五　　　月　　 二十 　　日
                              最高法院刑事第八庭
                                  審判長法官  陳　炳　煌
                                        法官  陳　世　雄
                                        法官  吳　信　銘
                                        法官  徐　文　亮
                                        法官  蕭　仰　歸
      右正本證明與原本無異
                                              書  記  官
中　　　華　　　民　　　國　　九十三　　年　　　五　　　月　　三十一　　日
                                                                    Ｒ
